宣示判決筆錄
原      告  玉山商業銀行股份有限公司


法定代理人  黃男州  
訴訟代理人  陳屏慈  
            孫宏譯  
被      告  周萬貴  


上列當事人間110年度中小字第3402號請求給付簽帳卡消費款事
件，於中華民國110 年10月29日上午9 時40分整在臺灣臺中地方
法院臺中簡易庭宣示判決，出席職員如下：
    法      官  林筱涵
    書  記  官  張峻偉
朗讀案由。
法官朗讀主文宣示判決如下：
    主      文
被告應給付原告新臺幣柒萬肆仟捌佰肆拾肆元，及其中新臺幣柒
仟柒佰捌拾捌元自民國一一○年七月三十日起至清償之日止，按
週年利率百分之十五計算之利息。
訴訟費用新臺幣壹仟元由被告負擔。
本判決得假執行。
    事實及理由之要領
一、原告主張：被告於民國92年8 月20日向原告請領信用卡使用
    (JCB NO：0000-0000-0000-0000），依約定被告得於信用卡
    特約商店刷卡消費或向指定辦理預借現金之機構預借現金，
    但應於當期繳款截止日前向原告清償，逾期即應自各筆帳款
    入帳日起至清償日止，按週年利率百分之15（日息約萬分之
    4.1）計算利息；並依帳單週期收取違約金，每次連續收取
    期數最高以3期為上限，違約金之計算方式為：當期（月）
    繳款發生延滯時，計付違約金新臺幣（下同）300 元，連續
    2個月發生繳款延滯時，第2個月計付違約金400 元，連續3
    個月發生繳款延滯時，第3個月計付違金500 元；有預借現
    金者，則應另給付依照每筆預借現金金額之3.5％加上100 元
    計算之手續費。詎被告迄至110年7月29日止，尚積欠原告74
    ,844元（其中本金7,788元）未依約清償。為此，爰依信用
    卡契約之法律關係，提起本件訴訟，並聲明如主文第1項所
    示。
二、上開原告主張之事實，業據其提出信用卡申請書、應收帳務
    明細表、信用卡約定條款為證。被告已於相當時期受合法之
    通知，而於言詞辯論期日不到場，亦未提出準備書狀爭執，
    本院依上開證據之調查結果，堪信原告所陳上情為真正，本
    院即採為判決之基礎。從而，原告依信用卡契約之法律關係
    ，請求被告給付如主文第1項所示之金額，為有理由，應予
    准許。
三、訴訟費用負擔及假執行宣告之依據：民事訴訟法第78條、第
    436 條之19第1 項、第436 條之20。
　
民事訴訟法第436 條之24第2 項：
對於本判決之上訴，非以違背法令為理由，不得為之。
如對本判決上訴，須於判決送達後20日內向本院提出上訴狀，並
須表明原判決所違背之法令及其具體內容與依訴訟資料可認為原
判決有違背法令之具體事實之上訴理由（均須按他造當事人之人
數附繕本）
中　　華　　民　　國　　110 　年　　10　　月　　29　　日
                  臺灣臺中地方法院臺中簡易庭
                                  法  官  林筱涵
                                  書記官  張峻偉
以上正本證明與原本無異。
中　　華　　民　　國　　110 　年　　10　　月　　29　　日
                                  書記官  張峻偉